Artaxerxes Nazareno

PROGRAMADOR FULL STACK

PERFIL

Sou formado em ciência da computação com diversas habilidades em tecnologia e estou procurando uma posição em tempo integral na área de TI. Tenho as habilidades, experiência, dedicação e compreensão dos objetivos da empresa para causar impacto. Tento buscar oportunidades para usar meus conhecimentos e habilidades para fazer algo incrível.

EXPERIENCE

TÉCNICO EM MANUTENÇÃO DE COMPUTADORES | Ricardo Bernado LDA Jan 2016 - Nov 2017

• Responsável pela manutenção do hardware, software e rede do computador. O técnico trabalha em estreita colaboração com outros técnicos para diagnosticar e solucionar problemas com computadores e redes

FORMADOR DE INFORMÁTICA BÁSICA | Centro de Formação Profissional São João Calábria Nov. 2017 - Dez. 2019

• Responsável por treinar novos usuários em conhecimentos básicos de informática, além de fornecer suporte técnico aos usuários que estão com dificuldades em seu posto de trabalho.

CONTATOS

+244 941 598 729 github.com/artaxerxesnazareno artaxerxesnazareno@gmail.com linkedin.com/in/artaxerxes-nazare Angola, Luanda, Luanda, Morro bento, Rua da Nori



EDUCAÇÃO

Estudante do ultimo ano em Ciência da Computação **IMETRO** 2020 - 2022

HABILIDADES

- Experiência no desenvolvimento de aplicativos web
- Conhecimento de múltiplas linguagens de front-end e bibliotecas (HTML/CSS, JavaScript, XML, ¡Query)
- Conhecimento de múltiplas linguagens back-end (Java, PHP, Javascript)
- Conhecimento de múltiplos Frameworks(Spring boot, Laravel, Bootstrap)
- Administração de Banco de Dados (Mysql, Postgresql, MongoDB
- Gestaão de Projetos(Agile, Screum, Kamban

IDIOMAS

- Português Nativo
- Inglês [Nível de proficiência]